【裁判字號】    95,交易,370
【裁判日期】    950831
【裁判案由】    公共危險
【裁判全文】
臺灣高雄地方法院刑事判決             95年度交易字第370號
公  訴  人  臺灣高雄地方法院檢察署檢察官
被      告  甲○○
上列被告因公共危險案件，經檢察官聲請以簡易判決處刑（95年
度撤緩偵字第253 號），本院高雄簡易庭認不應以簡易判決處刑
（95年度交簡字第2129號），改依通常程序審理，判決如下：
    主  文
本件公訴不受理。
    理  由
一、本件聲請簡易判決處刑意旨詳如附件聲請簡易判決處刑書。
二、按檢察官就簡易判決處刑之聲請，與起訴有同一之效力，法
    院於審理後認應為不受理判決之諭知者，應適用通常程序審
    判之，刑事訴訟法第451 條第3 項、第451 條之1 第4 項但
    書第3 款、第452 條業已明揭其旨；又起訴之程序違背規定
    者，應諭知不受理之判決，並得不經言詞辯論為之，同法第
    303 條第1 款、第307 條亦有明文。
三、次按檢察官為緩起訴處分者，得命被告於一定期間內遵守或
    履行刑事訴訟法第253 條之2 第1 項各款所定事項，被告於
    緩起訴期間內，有違背上開各款之應遵守或履行事項者，檢
    察官得依職權撤銷原處分，繼續偵查或起訴；又檢察官依同
    法第253 條之3 規定撤銷緩起訴者，應製作處分書敘述其處
    分之理由，並應以正本送達於告訴人、告發人、被告及辯護
    人，被告接受撤銷緩起訴處分書後，得於7 日內以書狀敘述
    不服之理由，經原檢察官向直接上級法院檢察署檢察長或檢
    察總長聲請再議，同法第253 條之2 第1 項、第253 條之3
    第1 項第3 款、第255 條第1 項前段、第2 項前段、第256
    條之1 第1 項規定綦詳。又按送達文書，除本章有特別規定
    外，準用民事訴訟法之規定，刑事訴訟法第62條亦有明文規
    定。而送達於應受送達人之住居所、事務所或營業所行之；
    送達於住居所、事務所或營業所不獲會晤應受送達人者，得
    將文書付與有辨別事理能力之同居人或受僱人，民事訴訟法
    第136 條第1 項前段、第137 條第1 項則分別定有明文。準
    此以觀，被告經檢察官為緩起訴處分確定者，於緩起訴期間
    內，檢察官固得依職權撤銷原處分，繼續偵查或起訴，惟檢
    察官必須為緩起訴撤銷之處分，並將撤銷處分書送達被告，
    被告得對此撤銷處分聲請再議，在撤銷原緩起訴處分未確定
    前，檢察官尚不得對同一事實再行起訴或聲請以簡易判決處
    刑，使撤銷緩起訴處分程序及被告得聲請再議之規定形同具
    文，如檢察官未於緩起訴期間內踐行上揭法定之撤銷緩起訴
    處分程序而逕行起訴或聲請以簡易判決處刑，其起訴程序應
    屬違背規定，依刑事訴訟法第30 3條第1 款規定，應諭知公
    訴不受理之判決。
四、經查：
（一）被告甲○○因公共危險案件，前經臺灣高雄地方法院檢察
      署檢察官於民國94年4 月29日以94年度偵字第8407號為緩
      起訴處分在案，其緩起訴期間為1 年，被告並應立悔過書
      （已履行），並於緩起訴處分執行命令送達後3 個月向國
      庫支付新臺幣1 萬元。經檢察官依職權送請再議後，臺灣
      高等法院高雄分院檢察署檢察長於94年6 月15日以94年度
      上職議字第1490號駁回再議確定，原承辦檢察官進而製作
      執行緩起訴處分命令通知書，載明被告之緩起訴期間為94
      年6 月15日至95年6 月14日，遵守或履行相關事項之起迄
      日則為94年6 月15日至95年5 月14日。嗣後並通知被告應
      於94年11月8 日履行向國庫支付1 萬元，然被告並未前往
      履行，檢察官乃以被告有未向公庫支付1 萬元之情事，認
      其違背刑事訴訟法第253 條之2 第1 項第4 款規定，而於
      95 年3月30日以95年度撤緩字第42號為撤銷緩起訴之處分
      ，進而於95年7 月30日以95年度撤緩偵字第253 號聲請以
      簡易判決處刑等情，業經本院核閱相關案卷無訛。
（二）惟查，檢察官上開撤銷緩起訴處分書係經送達於高雄市新
      興區○○○路169 號，因未獲會晤本人，亦無受領文書之
      同居人或受僱人，經寄存於中山路派出所等情，有臺灣高
      雄地方法院檢察署送達證書1 紙在卷足憑。然被告自94年
      2 月15日起係設籍於高雄市新興區○○○路34號，即高雄
      市新興區戶政事務所，而居所則為高雄市前鎮區台鋁13巷
      19 -1 號，有被告呈報予檢察官之緩起訴處分被告基本資
      料表1 紙附卷可稽。而檢察官94年4 月29日偵訊筆錄，雖
      記載被告係設籍於高雄市新興區○○○路169 號，然斯時
      被告戶籍早已遷移至高雄市新興區○○○路34號，即高雄
      市新興區戶政事務所等情，亦有被告之個人基本資料查詢
      在卷可參。檢察官本應將本件撤銷緩起訴處分書正本送達
      於被告住所或其陳報之居所，捨此不為，竟寄存送達於高
      雄市新興區○○○路169 號，自不生對於被告合法送達之
      效力。檢察官仍應循上開規定，送達於被告之住居所，該
      撤銷緩起訴處分書始生合法送達之效力。從而，在檢察官
      未對於上開撤銷緩起訴處分書合法送達被告前，即逕對被
      告聲請以簡易判決處刑，揆諸前開說明，其起訴程序不合
      規定，且其瑕疵無從補正治癒。綜上所述，本件聲請簡易
      判決處刑有違背規定，自得不經言詞辯論，逕為諭知不受
      理之判決。
據上論斷，應依刑事訴訟法第452 條、第303 條第1 款、第307
條，判決如主文。
中    華    民    國    95    年    8     月    31    日
                  交通法庭審判長法  官  陳建和
                                法  官  王奕勛
                                法  官  謝梨敏
以上正本證明與原本無異。
如不服本判決，應於判決送達後10日內，向本院提出上訴狀。
                                書記官  林志衡
中    華    民    國    95    年    8     月    31    日


司法院資訊處製作；財團法人民間司法改革基金會備份。
